# 关于权益法还是公允价值计量投资

提问人：91lmn 时间：2020-03-25 19:33:49
A公司拥有B公司25%的投票权（18%的权益分享比例），B公司拥有C公司42%的投票权 （49%的权益分享比例）。
从投票权分析，A对B是重大影响，B对C是重大影响。但是B只是一个壳公司，就是为了投资C而存在，那么在A的单体报表上：
1 、对B的投资用权益法计量，超过20%投票权，B也是投资C绕不过的一个法人实体，要通过B影响C。B先pick up C的损益，A再pick up B的损益。
2 、投资用公允价值计量，因为真正有价值的是C，间接持有的C的投票权不到20%。
想问下陈版，以上两种方法是不是都可以？取决于怎么Argue？谢谢！

回答人：chenyiwei
因为B只是投资C的通道，故可以穿透B直接考虑A对C有无重大影响。
A对B是重大影响，B对C是重大影响，但重大影响不能传递，所以A对C没有重大影响。
基于简化处理考虑，建议A直接以金融资产模式核算对B的权益投资。